【裁判字號】    88,訴,1518
【裁判日期】    900226
【裁判案由】    毒品危害防制條例
【裁判全文】
臺灣桃園地方法院刑事判決                        八十八年度訴字第一五一八號
    公  訴  人  臺灣桃園地方法院檢察署檢察官
    被      告  甲○○
    指定辯護人  本院公設辯護人  丁○○
右列被告因案件，經檢察官提起公訴（八十八年度偵字第一三五八二號、八十八年度
偵字第一三七四七號），暨移請併辦（八十九年度偵字第八四０一），本院判決如左
：
        主  文
甲○○無罪。
        理  由
一、公訴意旨略以：被告甲○○意圖販賣營利並基於概括之犯意，連續於民國八十八
    年一月初某日起，在不詳時地販賣販賣第二級毒品安非他命予乙○○共計三、四
    次，每次新台幣（下同）一千至五千元不等之價格；復分別於八十八年七月初某
    日，在桃園縣大溪鎮崎頂農會前，以一包五千元之代價；同年七月中旬某日，在
    桃園縣大溪鎮大溪國中前，以一包二千元之價格及同年七月二十二日晚上七時許
    ，在桃園縣大溪鎮崎頂農會前，以一包三千元之價格，先後販賣第一級毒品海洛
    因予丙○○。嗣因丙○○於八十八年七月二十三日晚上十一時三十分許，為警在
    桃園縣大溪鎮○○路、民權東路口查獲其非法持有海洛因一包（毛重零點二公克
    ）等物，並據其供出毒品上源而查知上情，因認被告涉犯毒品危害防制條例第四
    條第一項之販賣第一級毒品罪嫌及同條例第四條第二項之販賣第二級毒品罪嫌云
    云。
二、按犯罪事實應依證據認定之，無證據不得推定其犯罪事實；又不能證明被告犯罪
    者應諭知無罪之判決，刑事訴訟法第一百五十四條、第三百零一條第一項分別定
    有明文。又按事實之認定，應憑證據，如未發現相當證據，或證據不足以證明，
    自不能以推測或擬制之方法，以為裁判基礎；倘積極證據不足為不利於被告事實
    之認定，即應為有利於被告之認定，更不必有何有利之證據（最高法院四十年臺
    上字第八六號、三十年臺上字第八一六號判例意旨參照）。
三、本件公訴人認被告涉有販賣第一級毒品海洛因及第二級毒品安非他命罪嫌，無非
    以證人丙○○、乙○○在警訊中之供述資為論據，惟訊據被告甲○○堅決否認涉
    有前開犯行，辯稱：伊從未販賣海洛因予丙○○，亦未販賣安非他命予乙○○等
    語。經查：
  (一)證人乙○○於八十八年九月一日警訊中供稱：「八十八年九月一日警訊中供稱：
    「．．．，向甲○○買安非他命是從今年初不固定時間購買約三、四次，金額不
    定，約一千元至五千元左右」等語（見八十八年度偵字第一三七四七號偵查卷第
    二七頁反面），桃園縣警察局大溪分局因而移送被告涉犯毒品危害防制條例第四
    條第二項之罪嫌，經臺灣桃園地方法院檢察署發回桃園縣警察局大溪分局補足證
    據，經警於八十九年二月十六日前往臺灣桃園監獄借訊證人乙○○，其供稱：「
    時間很久不能確定，是在八十八年九月一日我被警方查獲之前，因數量只有一點
    ，所以未去詳記，是我到他家向他購買」等語（見八十九年度偵字第八四０一號
    卷第三頁反面），惟其於同日同份筆錄卻又供稱：「（為何你在八十八年九月一
    日向警方供稱江、簡二人販賣毒品給你，你現供稱僅提供，作何解釋？）他們當
    時僅提供毒品給我，並無向我拿錢，因為警方當時向我詢問毒品來源，因與他們
    較熟悉，所以一時緊張，所以說是他們」等語（見前開卷第四頁正面），足見證
    人乙○○所供前後不一，已難輕信，且徵諸警方八十九年二月十六日桃園監獄借
    訊乙○○筆錄，由警方之前開問話可窺知，乙○○當時已改稱並未向被告購買安
    非他命，而警方卻仍於筆錄記載：問「甲○○於何時、地販賣二級毒品給你？」
    答「．．．，是我到他家向他購買」等語，則該份筆錄所錄證供應非出於乙○○
    本意。雖證人即警員許偉琪到庭結證稱：是乙○○自由意識下說毒品向甲○○購
    買等語，然徵諸上開說明，應與事實不符。而證人乙○○於本院審理時一再否認
    有向被告購買第二級毒品安非他命，證人即乙○○之兄羅紋星於警訊中亦證稱：
    乙○○不曾告知其毒品來源等語（見八十九年度偵字第八四０一號卷第五頁反面
    ），足見本案僅乙○○一人指證向被告購買毒品安非他命，而無其他佐證。且本
    件被告並未為警搜扣得任何有關販賣安非他命有關之磅秤、分裝袋、瓢勺、帳冊
    等物，而申冠中在警訊中所為之供述，除提及金額及次數外，對交易之聯絡方式
    、交易時間、付款方法等重要情節均隻字未提，再參以其當時自身陷於吸用安非
    他命之罪行，並無證據證明其陳述與事實相符，自不得以其有瑕疵之單一指述，
    遽為被告不利之認定。
  (二)又證人丙○○於警訊中供稱：「我於八十八年七月二十二日晚上十九時許左右，
    在大溪鎮崎頂農會前，向甲○○購買一小包海洛因，付他新台幣三千元」、「我
    於今年七月初知道甲○○有販賣海洛因毒品時，就向他購買，迄今共向他買了三
    次。第一次購買海洛因是於七月初，詳細日期忘記了，地址我記得，是大溪鎮崎
    頂農會前購買了一小包海洛因，我不知道重量，但是『阿朝』說要五千元，我就
    付他五千元。第二次是於今年七月中旬左右，詳細日期忘了，在大溪鎮大溪國中
    前，向他買二千元，一小包，．．．」、「我都是打『阿朝』的行動電話，00
    00000000這號碼聯絡交易時間、地點，和交易金額，到時『阿朝』就會
    帶毒品前來交易。．．．」等語（見八十八年度核退字第一三六六號卷第十一頁
    反面、第十二頁正面、反面），惟其於本院調查時則一再否認曾向被告購買海洛
    因，並改稱海洛因係向綽號「呂大」者購買等語（見本院卷第一０四頁正面），
    前後所供不一，且被告於八十八年八月二十六日為警傳訊時所採集之尿液，經送
    檢驗結果，亦未檢出鴉片反應，有臺灣檢驗科技股份有限公司濫用藥物尿液檢驗
    報告在卷可稽（見八十八年度偵字一三五八二號偵查卷第三六頁），顯然被告並
    未施用毒品海洛因，並無證據證明其曾持有毒品海洛因並販賣與丙○○，其餘復
    無其他積極事證，以資佐證被告販賣海洛因犯行，尚難僅憑證人丙○○個人之單
    一有瑕疵之指述，即認被告犯有公訴人所指之販賣第一級毒品罪嫌。
四、綜上所述，並無積極事證足資證明被告確有公訴人所指之犯行，自屬不能證明被
    告此部分之犯罪，自應就被告被訴販賣第一級毒品及第二級毒品部分，均諭知無
    罪之判決。
五、移送併辦被告販賣安非他命與乙○○部分（臺灣桃園地方法院檢察署八十九年度
    偵字第八四一０號）與本案屬同一事實，本院自得併予審酌。
據上論斷，依刑事訴訟法第三百零一條第一項，判決如主文。
本案經檢察官郭靜文到庭執行職務。
中      華      民      國      九十      年      二    月    二十六    日
                                臺灣桃園地方法院刑事第六庭
                                      法  官  徐  培  元
右正本證明與原本無異。
如不服本判決，應於判決送達後十日內向本院提出上訴狀( 應附繕本 )，上訴於
臺灣高等法院。
                                      書記官  江  世  亨
中        華        民        國   九十   年   二   月    二十六    日


司法院資訊處製作；財團法人民間司法改革基金會備份。
